臺灣雲林地方法院刑事判決　　　　　　　96年度交訴字第13號
公　訴　人　臺灣雲林地方法院檢察署檢察官
被　　　告　甲○○
上列被告因業務過失致死案件，經檢察官提起公訴（96年度偵字
第91號），被告於準備程序進行中，就被訴事實為有罪之陳述，
本院合議庭裁定由受命法官獨任依簡式審判程序審理，判決如下
：
    主      文
甲○○從事業務之人，因業務上之過失致人於死，處有期徒刑捌
月，緩刑貳年。
    事      實
一、甲○○係鎮源農民醫院（下稱鎮源醫院）所僱用之司機，負
    責載送該院病患，為從事駕駛業務之人。其駕駛執照因易處
    逕註，未領有駕駛執照，竟於民國95年11月25日下午某時，
    駕駛車號F9-6533 號自用小客車，載送7 位安養病患，從雲
    林縣斗南鎮○○路鎮源醫院出發，欲往同鎮僑真安養中心，
    於同日下午4 時20分許，沿雲林縣斗南鎮○○○路由北往南
    方向行駛，直行經過新生三路與長榮路設有閃光號誌管制之
    交岔路口處（新生三路之行進方向為閃光黃燈，長榮路之行
    進方向為閃光紅燈）時，本應注意汽車行駛時，駕駛人應注
    意車前狀況，並隨時採取必要之安全措施，及汽車行駛至交
    岔路口時，其行進、轉彎應遵守燈光號誌之指示，又行經有
    閃光黃燈號誌管制之交叉路口時，車輛應減速接近，注意安
    全，小心通過，而依當時天候晴、日間自然光線、柏油路面
    、路面乾燥、無缺陷且無障礙物、視距良好等情形，並無不
    能注意之情事，竟疏於注意及此，冒然通過該交岔路口，適
    張素娥騎乘車號JXX-789 號重型機車，沿長榮路由西往東方
    向行經該處，甲○○煞避不及，以其駕駛之自小客車右前車
    身撞擊張素娥騎乘之重型機車車頭，致張素娥人車倒地，受
    有蜘蛛網膜下出血、小腦出血、左邊脛骨骨折、右側氣胸、
    四肢多處擦傷等傷害，經送醫急救，仍因傷重延至同年12
    月1 日上午9 時24分許不治死亡。甲○○林俊佑在有偵查犯
    罪職權之機關或公務員發覺其犯罪前，主動向到場之雲林縣
    警察局斗南分局交通小隊警員自首，並接受裁判。
二、案經乙○○訴由臺灣雲林地方法院檢察署檢察官偵查起訴。
    理      由
一、上開犯罪事實，業據被告甲○○於本院審理中坦承不諱，核
    與死者張素娥配偶乙○○指述情節相符，並有證號查詢汽車
    駕駛人、道路交通事故調查報告表(一)、(二)、現場照片12張、
    雲林縣警察局斗南分局110 受理案件紀錄表、舉發違反道路
    交通管理事件通知單、肇事人自首情形紀錄表、道路交通事
    故現場圖、臺灣雲林地方法院檢察署相驗筆錄、驗斷書、相
    驗屍體證明書各1 份在卷可稽，足認被告自白與事實相符，
    本件事證明確，被告犯行堪以認定，應依法論科。
二、(一)核被告甲○○所為，係犯刑法第276 條第2 項業務過失致
      死罪。
    (二)被告汽車駕駛人，於駕駛執照遭註銷後，仍無駕駛執照而
      駕車，因而致人死亡，應依道路交通管理處罰條例第86條
      第1 項，加重其刑。
    (三)又被告在有偵查犯罪職權之機關或公務員發覺其犯罪前，
      主動向到場之雲林縣警察局斗南分局交通小隊警員表明其
      係肇事車輛之駕駛人，並接受裁判等情，有雲林縣警察局
      斗南分局道路交通事故肇事人自首情形紀錄表1 份在卷足
      憑，核與自首規定相符，應依刑法第62條前段規定，減輕
      其刑，而依法先加後減之。
    (四)爰審酌被告並無前科，有臺灣高等法院被告前案紀錄表1
      份附卷可考，其駕駛執照遭吊銷，仍擔任載送病患之駕駛
      業務工作，並駕車上路，且因一時疏失，釀成人命，造成
      死者家庭之破碎，及犯後坦白承認，已於96年2 月15日與
      死者家屬達成調解，並已依約支付賠償金額新臺幣
      2,836,838 元（含強制汽車責任保險金），有雲林縣斗南
      鎮調解委員會96年民調字第43號調解書影本1 份附卷，並
      經本院徵詢死者配偶乙○○，其表示認為被告有誠意，已
      原諒被告，即使予被告緩刑亦無意見等語，有本院96年6
      月12日審理筆錄1 份在卷可憑，且賠償金額中約700,000
      元至800,000 元及醫療費、喪葬費等，係被告所自力支付
      等一切情狀，量處如主文所示之刑。
    (五)末審酌被告並無前科，未曾因故意犯罪而受有期徒刑以上
      刑之宣告，復與告訴人等死者家屬達成調解並自力賠償部
      分金額，且獲得死者家屬之諒解已如前述，信經此教訓後
      ，應知警惕，當無再犯之虞，本院因認對其所宣告之刑，
      以暫不執行為適當，爰依刑法第74條第1 項第1 款規定，
      併予宣告緩刑2 年，以勵自新。
三、據上論斷，應依刑事訴訟法第273 條之1 第1 項、第299 條
    第1 項前段，道路交通管理處罰條例第86條第1 項，刑法第
    276 條第2 項、第62條前段、第74條第1 項第1 款，刑法施
    行法第1 條之1 ，判決如主文。
本案經檢察官蕭如娟到庭執行職務
中　　華　　民　　國　　96　　年　　6 　　月　　26　　日
                  刑事第二庭  法  官  李貞瑩
以上正本證明與原本無異。
如不服本判決，應於判決送達後10日內，向本院提出上訴狀。（
須附繕本）
                              書記官  金雅芳
中　　華　　民　　國　　96　　年　　6 　　月　　26　　日
附錄本案論罪科刑法條全文
中華民國刑法第276條（過失致死罪）
因過失致人於死者，處 2 年以下有期徒刑、拘役或 2 千元以下
罰金。
從事業務之人，因業務上之過失犯前項之罪者，處 5 年以下有期
徒刑或拘役，得併科 3 千元以下罰金。
